【裁判字號】    99,抗,65
【裁判日期】    990310
【裁判案由】    聲請具保停止羈押
【裁判全文】
臺灣高等法院臺南分院刑事裁定            99年度抗字第65號
抗 告 人  甲○○
上列抗告人因聲請具保停止羈押案件，不服臺灣嘉義地方法院中
華民國99年2 月25日裁定（99年度聲字第196 號），提起抗告，
本院裁定如下：
    主  文
抗告駁回。
    理  由
一、本件抗告意旨略以：「抗告人甲○○已坦承販賣第二級毒品
    犯行，並無勾串證人之嫌，且抗告人有固定住居所及正當職
    業，無逃亡之虞，家有父母、子女及配偶需抗告人照顧扶養
    ，原審駁回抗告人具保之聲請，尚有未合，爰提起抗告，請
    求准予具保停止羈押，期能在服刑前安置家庭，以便日後得
    以安心服刑」等語。
二、按羈押，為法院就刑事案件基於憲法保障人身自由相關規定
    之精神及刑事訴訟法規定，於各該案件在不同訴訟程序中所
    為訴訟指揮及強制處分權之行使，不同審級或不同訴訟程序
    之法院對於羈押聲請之決定，各具有其程序之獨立性。案件
    起訴或上訴後，對涉案被告是否符合羈押之要件及有無羈押
    之必要，於案件繫屬前後之法院均應本於職權自行審查而為
    決定，並不受前審法院決定是否羈押或停止羈押之拘束。
三、本件抗告人即被告甲○○涉犯毒品危害防制條例第4 條第2
    項之販賣第二級毒品罪，嫌疑重大，原審法院以其所犯為最
    輕本刑5 年以上有期徒刑之罪，且有相當理由足認有逃避審
    判、執行而逃亡之虞，並有翻異前詞、否認犯行，進而勾串
    證人之可能，非予羈押顯難進行審判、執行，有羈押之必要
    ，而依刑事訴訟法第101條第1項第3款規定，於民國（下同
    ）98年12月23日裁定羈押。被告聲請具保停止羈押，原審法
    院以：(一)被告涉犯毒品危害防制條例第4條第2項之販賣第二
    級毒品罪嫌，非屬法定最重本刑3年以下有期徒刑之罪，且
    被告現未罹疾病，並無須保外治療之情，核與刑事訴訟法第
    114 條第1款、第3款所定不得駁回具保聲請之事由不符。(二)
    被告已坦承販賣第二級毒品之犯行，並有相關卷證可佐，經
    於99年1月21日判處應執行有期徒刑4年6月在案，現正上訴
    中，被告涉此重罪，於本案判決確定前，為規避刑罰執行而
    妨礙審判程序進行之可能性增加，國家刑罰權有難以實現之
    危險，自有實施羈押之必要。(三)羈押之目的，除在於確保刑
    事偵查、審判程序之完成外，另亦有刑事執行保全之目的（
    最高法院91年度台抗字第409號裁定），此觀刑事訴訟法第
    101條規定亦明。本案雖已審理終結，然尚未確定，被告經
    判處有期徒刑4年6月之重刑，自有相當理由可認其有逃亡之
    虞，若被告逃亡，將有害日後其他審級案件審理及判決確定
    後之執行，無法僅以具保或限制住居等干預權利較輕微之手
    段，達確保被告將來其他審級審判或執行之目的，認本案羈
    押之原因仍然存在，有對被告繼續羈押之必要，而駁回被告
    具保停止羈押之聲請。
四、本院經核原裁定認事用法，並無不合，且被告所涉前開案件
    ，業經原審法院以98年度訴字第1067號判處應執行有期徒刑
    4 年6 月，被告及檢察官提起上訴，現正由本院以99年度上
    訴字第232 號審理中，並自99年3 月2 日起羈押被告，有該
    案卷可資查考。原審法院就被告所進行之審判及羈押程序，
    既已終結，自已無從決定是否准予被告具保停止羈押，抗告
    人本件抗告為無理由，應予駁回。
五、據上論結，應依刑事訴訟法第412 條裁定如主文。
中    華    民    國    99    年    3     月    10    日
                  刑事第三庭  審判長法  官  陳義仲
                                    法  官  蔡勝雄
                                    法  官  楊清安
以上正本證明與原本無異。
不得再抗告。
                                    書記官  汪姿秀
中    華    民    國    99    年    3     月    10    日

司法院資訊處製作；財團法人民間司法改革基金會備份。
